* Nodos de bulk atados: 10 de pozo n -> VDD, 11 de sustrato -> VSS.
*   magic no extrae los taps de este layout y los dejaba flotando;
*   la conexion si existe (el LVS de KLayout da 'match uniquely').
*   Quien detecta un tap que falte de verdad es el LVS, no esto.
* NGSPICE file created from DECODER.ext - technology: gf180mcuD

.subckt DECODER VSS VDD Z XZ YZ X XY Y
X0 a_1002_376.t1 XY.t3 VDD.t1 VDD pfet_06v0 ad=1.32p pd=6.88u as=1.32p ps=6.88u w=3u l=1u
X1 VSS.t1 a_1822_332.t3 Y.t1 VSS nfet_06v0 ad=0.44p pd=2.88u as=0.44p ps=2.88u w=1u l=1u
X2 a_4518_376.t1 XZ.t0 a_3586_332.t1 VSS nfet_06v0 ad=0.25p pd=1.5u as=0.44p ps=2.88u w=1u l=1u
X3 VDD.t5 a_1002_376.t3 a_1822_332.t0 VDD pfet_06v0 ad=1.32p pd=6.88u as=0.99p ps=3.66u w=3u l=1u
X4 VSS.t3 XY.t0 a_4518_376.t0 VSS nfet_06v0 ad=0.44p pd=2.88u as=0.25p ps=1.5u w=1u l=1u
X5 VSS.t0 XY.t1 a_1002_376.t0 VSS nfet_06v0 ad=0.44p pd=2.88u as=0.44p ps=2.88u w=1u l=1u
X6 a_2754_376.t0 a_1002_376.t2 a_1822_332.t1 VSS nfet_06v0 ad=0.25p pd=1.5u as=0.44p ps=2.88u w=1u l=1u
X7 VDD.t4 XZ.t3 a_266_2052.t0 VDD pfet_06v0 ad=1.32p pd=6.88u as=0.75p ps=3.5u w=3u l=1u
X8 a_1822_332.t2 YZ.t2 VDD.t0 VDD pfet_06v0 ad=0.99p pd=3.66u as=1.32p ps=6.88u w=3u l=1u
X9 VSS.t5 YZ.t0 a_2754_376.t1 VSS nfet_06v0 ad=0.44p pd=2.88u as=0.25p ps=1.5u w=1u l=1u
X10 Z.t0 YZ.t1 VSS.t4 VSS nfet_06v0 ad=0.33p pd=1.66u as=0.44p ps=2.88u w=1u l=1u
X11 VDD.t7 XZ.t2 a_3586_332.t2 VDD pfet_06v0 ad=1.32p pd=6.88u as=0.99p ps=3.66u w=3u l=1u
X12 a_3586_332.t0 XY.t2 VDD.t6 VDD pfet_06v0 ad=0.99p pd=3.66u as=1.32p ps=6.88u w=3u l=1u
X13 Y.t0 a_1822_332.t4 VDD.t2 VDD pfet_06v0 ad=1.32p pd=6.88u as=1.32p ps=6.88u w=3u l=1u
X14 VSS.t2 a_3586_332.t3 X.t0 VSS nfet_06v0 ad=0.44p pd=2.88u as=0.44p ps=2.88u w=1u l=1u
X15 a_266_2052.t1 YZ.t3 Z.t1 VDD pfet_06v0 ad=0.75p pd=3.5u as=1.32p ps=6.88u w=3u l=1u
X16 VSS.t6 XZ.t1 Z.t2 VSS nfet_06v0 ad=0.44p pd=2.88u as=0.33p ps=1.66u w=1u l=1u
X17 X.t1 a_3586_332.t4 VDD.t3 VDD pfet_06v0 ad=1.32p pd=6.88u as=1.32p ps=6.88u w=3u l=1u
R0 VSS.n13 VSS.n10 9.0005
R1 VSS.n15 VSS.n14 9.0005
R2 VSS.n17 VSS.n8 9.0005
R3 VSS.n19 VSS.n18 9.0005
R4 VSS.n20 VSS.n1 9.0005
R5 VSS.n22 VSS.n21 9.0005
R6 VSS.n7 VSS.n0 9.0005
R7 VSS.n6 VSS.n5 9.0005
R8 VSS.n2 VSS.t3 5.4494
R9 VSS.n12 VSS.t4 5.3806
R10 VSS.n3 VSS.t2 5.28916
R11 VSS.n4 VSS.t5 5.28916
R12 VSS.n9 VSS.t1 5.28916
R13 VSS.n16 VSS.t0 5.28916
R14 VSS.n11 VSS.t6 5.28916
R15 VSS.n13 VSS.n12 4.71005
R16 VSS.n6 VSS.n2 1.93597
R17 VSS.n3 VSS.n2 0.339601
R18 VSS.n12 VSS.n11 0.243277
R19 VSS.n7 VSS.n6 0.2005
R20 VSS.n21 VSS.n7 0.2005
R21 VSS.n21 VSS.n20 0.2005
R22 VSS.n20 VSS.n19 0.2005
R23 VSS.n19 VSS.n8 0.2005
R24 VSS.n14 VSS.n8 0.2005
R25 VSS.n14 VSS.n13 0.2005
R26 VSS.n22 VSS.n1 0.2005
R27 VSS.n18 VSS.n17 0.2005
R28 VSS.n15 VSS.n10 0.2005
R29 VSS.n5 VSS.n4 0.199
R30 VSS VSS.n22 0.1705
R31 VSS.n5 VSS.n3 0.168
R32 VSS.n16 VSS.n15 0.12
R33 VSS.n9 VSS.n1 0.115
R34 VSS.n18 VSS.n9 0.086
R35 VSS.n17 VSS.n16 0.081
R36 VSS.n11 VSS.n10 0.047
R37 VSS VSS.n0 0.0305
R38 VSS.n4 VSS.n0 0.002
R39 X X.t0 16.3901
R40 X X.t1 3.53893
R41 Y Y.t1 16.753
R42 Y Y.t0 2.85559
R43 VDD.n19 VDD.n15 9.0005
R44 VDD.n21 VDD.n20 9.0005
R45 VDD.n22 VDD.n1 9.0005
R46 VDD.n24 VDD.n23 9.0005
R47 VDD.n14 VDD.n0 9.0005
R48 VDD.n13 VDD.n12 9.0005
R49 VDD.n10 VDD.n2 9.0005
R50 VDD.n8 VDD.n7 9.0005
R51 VDD.n6 VDD.n3 9.0005
R52 VDD.n6 VDD.n5 3.27458
R53 VDD.n17 VDD.n15 2.61743
R54 VDD.n5 VDD.t7 2.29727
R55 VDD.n17 VDD.t4 2.28068
R56 VDD.n18 VDD.t1 2.20347
R57 VDD.n16 VDD.t2 2.20347
R58 VDD.n25 VDD.t0 2.20347
R59 VDD.n11 VDD.t5 2.20347
R60 VDD.n9 VDD.t3 2.20347
R61 VDD.n4 VDD.t6 2.20347
R62 VDD.n18 VDD.n17 0.26254
R63 VDD.n5 VDD.n4 0.240224
R64 VDD.n7 VDD.n6 0.2005
R65 VDD.n7 VDD.n2 0.2005
R66 VDD.n13 VDD.n2 0.2005
R67 VDD.n14 VDD.n13 0.2005
R68 VDD.n23 VDD.n14 0.2005
R69 VDD.n23 VDD.n22 0.2005
R70 VDD.n22 VDD.n21 0.2005
R71 VDD.n21 VDD.n15 0.2005
R72 VDD.n8 VDD.n3 0.2005
R73 VDD.n12 VDD.n0 0.2005
R74 VDD.n24 VDD.n1 0.2005
R75 VDD.n20 VDD.n19 0.2005
R76 VDD.n11 VDD.n10 0.1485
R77 VDD.n25 VDD.n24 0.1175
R78 VDD.n9 VDD.n8 0.1115
R79 VDD.n20 VDD.n16 0.1055
R80 VDD.n4 VDD.n3 0.1015
R81 VDD.n19 VDD.n18 0.1015
R82 VDD.n16 VDD.n1 0.0955
R83 VDD.n10 VDD.n9 0.0895
R84 VDD VDD.n25 0.0535
R85 VDD.n12 VDD.n11 0.0525
R86 VDD VDD.n0 0.0305
R87 Z Z.n0 25.4922
R88 Z Z.t1 3.81799
R89 Z.n0 Z.t2 2.0795
R90 Z.n0 Z.t0 2.0795
R91 XY.n0 XY.t2 24.2786
R92 XY XY.t3 19.2113
R93 XY.n1 XY.t1 16.5982
R94 XY.n0 XY.t0 16.153
R95 XY XY.n1 4.5005
R96 XY.n1 XY.n0 4.3757
R97 XZ.n0 XZ.t2 25.8108
R98 XZ XZ.t3 19.9366
R99 XZ.n1 XZ.t1 15.8165
R100 XZ.n0 XZ.t0 15.6365
R101 XZ.n1 XZ.n0 5.19376
R102 XZ XZ.n1 4.5005
R103 YZ.n0 YZ.t2 24.209
R104 YZ YZ.t3 19.5108
R105 YZ.n1 YZ.t1 16.116
R106 YZ.n0 YZ.t0 15.8947
R107 YZ YZ.n1 4.5005
R108 YZ.n1 YZ.n0 4.33657
R109 a_4518_376.t0 a_4518_376.t1 3.1505
R110 a_2754_376.t0 a_2754_376.t1 3.1505
R111 a_266_2052.t0 a_266_2052.t1 1.16717
R112 a_3586_332.t1 a_3586_332.n2 10.9319
R113 a_3586_332.n2 a_3586_332.n0 0.1805
R114 a_3586_332.n0 a_3586_332.n1 17.3176
R115 a_3586_332.n1 a_3586_332.t0 0.7705
R116 a_3586_332.n1 a_3586_332.t2 0.7705
R117 a_3586_332.n0 a_3586_332.t4 23.6718
R118 a_3586_332.n2 a_3586_332.t3 17.2518
R119 a_1002_376.t0 a_1002_376.n0 12.4603
R120 a_1002_376.n0 a_1002_376.n1 1.57229
R121 a_1002_376.n1 a_1002_376.t3 24.1917
R122 a_1002_376.n1 a_1002_376.t2 16.9278
R123 a_1002_376.n0 a_1002_376.t1 7.09733
R124 a_1822_332.t1 a_1822_332.n2 10.9554
R125 a_1822_332.n2 a_1822_332.n1 17.1697
R126 a_1822_332.n1 a_1822_332.t2 0.7705
R127 a_1822_332.n1 a_1822_332.t0 0.7705
R128 a_1822_332.n2 a_1822_332.n0 0.267286
R129 a_1822_332.n0 a_1822_332.t3 16.985
R130 a_1822_332.n0 a_1822_332.t4 23.453
R131 VDD VDD 319.183
R132 VDD VDD 235.85
R133 VDD VDD 802.673
R134 VDD VDD 638.365
R135 VDD VDD 647.799
R136 VDD VDD 261.007
R137 VDD VDD 638.365
R138 VDD VDD 647.799
R139 VDD VDD 261.007
R140 VSS VSS 677.393
R141 VSS VSS 614.466
R142 VSS VSS 1354.78
R143 VSS VSS 1354.78
R144 VSS VSS 1354.78
R145 VSS VSS 555.24
R146 VSS VSS 1354.78
R147 VSS VSS 1354.78
R148 VSS VSS 555.24
C0 VSS Y 0.0856f
C1 VDD Y 0.21651f
C2 YZ Y 0.04855f
C3 XZ Y 0.08127f
C4 Y XY 0.24108f
C5 VSS YZ 0.17f
C6 XZ VSS 0.47536f
C7 VDD YZ 0.20018f
C8 VDD XZ 0.25093f
C9 X VSS 0.09676f
C10 Z VSS 0.14353f
C11 VDD X 0.20293f
C12 XZ YZ 1.45435f
C13 VDD Z 0.07618f
C14 X YZ 0.06131f
C15 Z YZ 0.78889f
C16 X XZ 0.55675f
C17 Z XZ 0.27678f
C18 VSS XY 0.18499f
C19 VDD XY 0.35997f
C20 YZ XY 0.88079f
C21 XZ XY 0.88759f
C22 X XY 0.61987f
C23 VSS 0 5.73191f
C24 X 0 1.60595f
C25 Y 0 1.53601f
C26 VDD 0 3.43246f
C27 Z 0 1.20426f
C28 XY 0 2.13498f
C29 XZ 0 2.71882f
C30 YZ 0 2.04937f
C31 VDD 0 0.22389f
C32 VDD 0 0.38933f
C33 VDD 0 0.72847f
C34 VDD 0 1.01082f
C35 VDD 0 0.90218f
C36 VDD 0 0.63748f
C37 VDD 0 0.63087f
C38 VDD 0 0.90218f
C39 VDD 0 0.63748f
C40 VDD 0 0.63087f
C41 a_1822_332.t1 0 0.23613f
C42 a_1822_332.t4 0 0.78867f
C43 a_1822_332.n0 0 0.89613f
C44 a_1822_332.t3 0 0.41838f
C45 a_1822_332.n1 0 0.81873f
C46 a_1822_332.t2 0 0.13329f
C47 a_1822_332.t0 0 0.13329f
C48 a_1822_332.n2 0 0.74877f
C49 a_1002_376.t0 0 0.28674f
C50 a_1002_376.t1 0 0.63393f
C51 a_1002_376.n0 0 0.72666f
C52 a_1002_376.t2 0 0.41287f
C53 a_1002_376.n1 0 1.12337f
C54 a_1002_376.t3 0 0.74932f
C55 a_3586_332.t1 0 0.21971f
C56 a_3586_332.t3 0 0.38341f
C57 a_3586_332.t4 0 0.71289f
C58 a_3586_332.n0 0 0.91832f
C59 a_3586_332.n1 0 0.74172f
C60 a_3586_332.t0 0 0.12005f
C61 a_3586_332.t2 0 0.12005f
C62 a_3586_332.n2 0 0.62783f
C63 a_266_2052.t0 0 0.0265f
C64 a_266_2052.t1 0 0.0265f
C65 a_2754_376.t0 0 0.01075f
C66 a_2754_376.t1 0 0.01075f
C67 YZ.t3 0 0.70628f
C68 YZ.t2 0 0.81785f
C69 YZ.t0 0 0.3746f
C70 YZ.n0 0 1.29726f
C71 YZ.t1 0 0.37795f
C72 YZ.n1 0 0.79525f
C73 XZ.t3 0 0.52057f
C74 XZ.t2 0 0.63112f
C75 XZ.t0 0 0.26134f
C76 XZ.n0 0 2.07626f
C77 XZ.t1 0 0.26352f
C78 XZ.n1 0 1.27651f
C79 XY.t3 0 0.64507f
C80 XY.t2 0 0.7504f
C81 XY.t0 0 0.35986f
C82 XY.n0 0 2.1654f
C83 XY.t1 0 0.36843f
C84 XY.n1 0 1.63936f
C85 Z.t1 0 0.50159f
C86 Z.t2 0 0.03666f
C87 Z.t0 0 0.03666f
C88 Z.n0 0 0.27152f
C89 VDD.n0 0 0.08143f
C90 VDD.t0 0 0.07687f
C91 VDD.n1 0 0.10265f
C92 VDD.n2 0 0.13731f
C93 VDD.t5 0 0.07687f
C94 VDD.t3 0 0.07687f
C95 VDD.n3 0 0.10169f
C96 VDD.t6 0 0.07687f
C97 VDD.n4 0 0.1702f
C98 VDD.t7 0 0.09198f
C99 VDD.n5 0 0.44725f
C100 VDD.n6 0 0.57181f
C101 VDD.n7 0 0.13731f
C102 VDD.n8 0 0.10763f
C103 VDD.n9 0 0.10502f
C104 VDD.n10 0 0.08373f
C105 VDD.n11 0 0.10502f
C106 VDD.n12 0 0.08866f
C107 VDD.n13 0 0.13731f
C108 VDD.n14 0 0.13731f
C109 VDD.n15 0 0.60775f
C110 VDD.t2 0 0.07687f
C111 VDD.n16 0 0.10502f
C112 VDD.t1 0 0.07687f
C113 VDD.t4 0 0.09108f
C114 VDD.n17 0 0.50664f
C115 VDD.n18 0 0.17531f
C116 VDD.n19 0 0.10477f
C117 VDD.n20 0 0.10608f
C118 VDD.n21 0 0.13731f
C119 VDD.n22 0 0.13731f
C120 VDD.n23 0 0.13731f
C121 VDD.n24 0 0.10667f
C122 VDD.n25 0 0.09516f
C123 Y.t0 0 0.73148f
C124 Y.t1 0 0.65931f
C125 X.t1 0 1.01092f
C126 X.t0 0 0.56536f
C127 VSS.n1 0 0.03555f
C128 VSS.t3 0 0.01632f
C129 VSS.n2 0 0.29715f
C130 VSS.n3 0 0.0845f
C131 VSS.n4 0 0.03696f
C132 VSS.n5 0 0.04105f
C133 VSS.n6 0 0.26982f
C134 VSS.n7 0 0.04469f
C135 VSS.n8 0 0.04469f
C136 VSS.n9 0 0.03696f
C137 VSS.n10 0 0.02827f
C138 VSS.n11 0 0.05084f
C139 VSS.t4 0 0.01009f
C140 VSS.n12 0 0.08104f
C141 VSS.n13 0 0.12538f
C142 VSS.n14 0 0.04469f
C143 VSS.n15 0 0.03608f
C144 VSS.n16 0 0.03696f
C145 VSS.n17 0 0.03191f
C146 VSS.n18 0 0.03244f
C147 VSS.n19 0 0.04469f
C148 VSS.n20 0 0.04469f
C149 VSS.n21 0 0.04469f
C150 VSS.n22 0 0.04148f
.ends

